【裁判字號】    89,上易,2754
【裁判日期】    891003
【裁判案由】    毒品危害防制條例
【裁判全文】
臺灣高等法院臺中分院刑事判決                  八十九年度上易字第二七五四號
    上  訴  人  臺灣台中地方法院檢察署檢察官
    被      告  乙○○
右上訴人因被告毒品危害防制條例案件，不服臺灣臺中地方法院八十九年度訴字第一
六七三號中華民國八十九年十月三日第一審判決（起訴案號：臺灣臺中地方法院檢察
署八十九年度毒偵緝字第三一九號、八十九年度毒偵字第四二二七號；原審併辦案號
：同署八十九年度毒偵字第三七三三號；本審併辦案號：同署八十九年度毒偵字第六
六一０號），提起上訴，本院判決如左：
      主  文
上訴駁回。
      事  實
一、乙○○（原名蘇維喜）前曾於民國（下同）八十四年間因違反麻醉藥品管理條例
    案件，經原審法院判處有期徒刑三月，於八十四年六月十四日易科罰金執行完畢
    。復因施用毒品案件，經本院以八十七年度上易字第一０五０號裁定送觀察、勒
    戒，認無繼續施用毒品之傾向後，於八十七年八月五日判決免刑確定。又於五年
    內基於概括犯意，自八十八年十一月十三日起至八十九年六月六日止之期間內，
    連續以將安非他命置入玻璃球燒烤吸煙之方式，在台中縣石岡鄉之某處工寮、台
    中縣石岡鄉金星村金川巷五號、台中縣東勢鎮內某處，施用第二級毒品安非他命
    多次。另於八十九年六月六日某時，在台中縣石岡鄉某工寮施用第一級毒品海洛
    因一次。先後於(一)八十八年十一月十三日一時三十分許，在台中縣東勢鎮○○街
    一０三號旁被臺中縣警察局東勢分局查獲，扣得其所有供其施用安非他命之吸食
    器一組；(二)八十九年一月二十一日凌晨二時許，在台中縣東勢鎮○○街五十一之
    三號空地，被臺中縣警察局東勢分局查獲，經採尿送驗，呈安非他命陽性反應，
    而知上情；(三)八十九年四月二十日二十二時許，在台中縣石岡鄉金星村金川巷五
    號，被臺中縣警察局豊原分局查獲，經採尿送驗，呈安非他命陽性反應；(四)八十
    九年六月七日晚上九時四十五分許，在台中縣后里鄉○○路廣利巷上清宮前被臺
    中縣警察局大甲分局查獲，扣得第一級毒品海洛因一包（毛重零點五公克）、第
    二級毒品安非他命二包（毛重分別為四點三公克及一點六公克，合計毛重五點九
公克），經依台灣臺中地方法院八十九年度毒聲字第一五一六號裁定送觀察、勒
    戒後，認有繼續施用毒品之傾向。
二、案經臺中縣警察局東勢分局、大甲分局分別報請台灣台中地方法院檢察署檢察官
    偵查起訴、函送原審併辦；及臺中縣警察局豊原分局報請同署檢察官偵查後函送
    本院併辦。
      理  由
一、訊據被告乙○○對於右揭連續施用第二級毒品安非他命、施用第一級毒品海洛因
    之事實，供認不諱，並有經警查獲之第二級毒品安非他命二包（毛重分別為四點
    三公克及一點六公克，合計毛重五點九公克）、第一級毒品海洛因一包（毛重零
    點五公克）及吸食器一組扣案可資佐證。又被告於為警查獲時，經採尿送請台中
    縣衛生局檢驗結果，於八十八年十一月十三日、八十九年一月二十一日、八十九
    年四月二十日皆呈甲基安非他命陽性反應，而於八十九年六月七日則呈嗎啡及安
    非他命陽性反應，有該局檢驗尿水報告書四紙在卷為憑。足見被告自白施用毒品
    安非他命多次、施用毒品海洛因一次，確與事實相符。查前被告因施用毒品案件
    ，經本院以八十七年度上易字第一０五０號裁定送觀察、勒戒，認無繼續施用毒
    品之傾向後，於八十七年八月五日判決免刑確定，有本院前述判決書一份在卷可
    按。被告於五年內再施用第二級毒品安非他命、第一級毒品海洛因，經送觀察、
    勒戒後，復認有繼續施用毒品之傾向，亦有原審法院八十九年度毒聲字第一五一
    六號刑事裁定及台灣台中看守所八十九年六月二十二日（八九）中所正總字第五
    四三號函附之有繼續施用毒品傾向證明書一份附卷可參。被告於五年內再犯施用
    第二級毒品及第一級毒品之罪，事證明確，其犯行洵堪認定。
二、按海洛因屬毒品危害防制條例第二條第二項第一款所定之第一級毒品；安非他命
    則係同條項第二款所定之第二級毒品。核被告所為，係犯毒品危害防制條例第十
    條第一項之施用第一級毒品罪及同條第二項之施用第二級毒品罪。被告施用前、
    後持有毒品海洛因、安非他命之低度行為，應各為施用之高度行為所吸收，均不
    另論以持有之罪。其先後多次施用毒品安非他命，時間緊接，犯罪構成要件相同
    ，顯係基於概括犯意為之，為連續犯，應以一罪論，並加重其刑。其所犯上開二
    罪，犯意各別，行為互殊，犯罪構成要件不同，應分論併罰。又被告前曾於八十
    四年間因違反麻醉藥品管理條例案件，經原審法院判處有期徒刑三月，於八十四
    年六月十四日易科罰金執行完畢，有台灣台中地方法院檢察署刑案資料查註紀錄
    表及台灣高等法院被告全國前案紀錄表各一紙附卷可稽，其於五年之內，再犯本
    案有期徒刑以上之罪，均為累犯，依法應加重其刑，就連續施用第二級毒品部分
    ，並遞加之。
三、原審以被告犯行明確，而適用毒品危害防制條例上開法條及第二十條第三項前段
    、第十八條第一項前段，刑法十一條前段、第五十六條、第四十七條、第五十一
    條第五款、第三十八條第一項第二款之規定，並審酌被告之品性、犯罪之動機、
    手段、坦承犯行之犯後態度，其因施用毒品之犯行，甫經觀察、勒戒，猶故態復
    萌，再行施用毒品海洛因、安非他命不輟，無視於毒品對於自身健康之戕害及國
    家對於杜絕毒品犯罪之禁令，雖被告業經令入戒治處所施以強制戒治，惟此乃為
    矯正治療其施用毒品惡習，並預防再犯之特別措施，核屬保安處分之一種，與其
    所應受之刑罰，性質並非相同，惟尚能坦承犯行等一切情狀，分別就其所犯施用
    第一級毒品、施用第二級毒品部份，主刑各判處有期徒刑柒月，並定其應執行之
    刑為有期徒刑壹年。同時將扣案之第一級毒品海洛因壹包（毛重零點伍公克）及
    第二級毒品安非他命貳包（毛重各為壹點陸玖及肆點參公克，合計毛重伍點玖公
    克），依毒品危害防制條例第十八條第一項前段諭知沒收銷燬，吸食器壹組，為
    被告所有，供其施用安非他命之用，依刑法第三十八條第一項第二款宣告沒收。
    且敘明移送併案部分（即八十九年度毒偵緝字第三七三三號），因與起訴部分，
    有連續犯之裁判上一罪關係，而為起訴效力所及，自應併予審理。其認事用法皆
    無違誤，量刑亦屬允當適中。
四、檢察官上訴意旨略以：原審判決未及對於臺中縣警察局豊原分局報請同署檢察官
    偵查部份（八十九年度毒偵字第六六一０號）加以審理云云，而執此指摘原判決
    不當，並函請併辦。然經查上開函請本院併辦之八十九年四月二十日二十二時許
    ，在台中縣石岡鄉金星村金川巷五號，被臺中縣警察局豊原分局查獲，經採尿送
    驗，呈安非他命陽性反應部份，仍係在原審判決認定「自八十八年十一月十三日
    起至八十九年六月六日止之期間內，連續施用第二級毒品安非他命多次」所涵蓋
    ，核無未及審究之情形。本件上訴非有理由，應予駁回。
五、據上論斷，應依刑事訴訟法第三百六十八條，判決如主文。
六、本案經檢察官甲○○到庭執行職務。
中      華      民      國     八十九     年 十二     月    二十    日
                                   臺灣高等法院臺中分院刑事第八庭
                                         審判長法  官  羅  得  村
                                               法  官  劉  榮  服
                                               法  官  古  金  男
右正本證明與原本無異。
施用第一級毒品部份，得上訴。
施用第二級毒品部份，不得上訴。
如不服本判決應於收受送達後十日內向本院提出上訴書狀，其未述上訴之理由者並
得於提起上訴後十日內向本院補提理由書（均須按他造當事人之人數附繕本）。
                                               書記官  林  世  傑
中      華      民      國     八十九     年     十二     月   二十二   日
附錄論罪科刑法條全文：
毒品危害防制條例第十條第一項、第二項
施用第一級毒品者，處六月以上五年以下有期徒刑。
施用第二級毒品者，處三年以下有期徒刑。
                                                                        Ｄ


司法院資訊處製作；財團法人民間司法改革基金會備份。
